【裁判字號】    99,抗,125
【裁判日期】    990817
【裁判案由】    本票裁定
【裁判全文】
臺灣桃園地方法院民事裁定               99年度抗字第125號
抗  告  人  丙○○
            甲○○
相  對  人  乙  ○
上列抗告人因與相對人間聲請本票裁定事件，對於民國99年6 月
29日本院簡易庭司法事務官99年度司票字第2957號第一審裁定提
起抗告，本院裁定如下：
    主  文
抗告駁回。
抗告程序費用新臺幣壹仟元由抗告人負擔。
    理  由
一、按「在票據上簽名者，依票上所載文義負責。」、「執票人
    向本票發票人行使追索權時，得聲請法院裁定後強制執行。
    」票據法第5 條第1 項、第123 條分別定有明文。且按本票
    執票人，依票據法第123 條規定，聲請法院裁定許可對發票
    人強制執行，係屬非訟事件，此項聲請之裁定及抗告法院之
    裁定，僅依非訟事件程序，以審查強制執行許可與否，並無
    確定實體上法律關係存否之效力，如發票人就票據債務之存
    否有爭執時，應由發票人提起確認之訴，以資解決，最高法
    院57年台抗字第76號判例足資參照。
二、本件抗告意旨略以：相對人之子即第三人林千富始為抗告人
    丙○○所負欠借款之債權人，現由相對人持抗告人所簽立本
    票為本件請求，恐衍生債權人重複、債權擴大之問題；且原
    審裁定之本票金額，與抗告人清償迄今所剩餘額不符，惟因
    相對人於每次抗告人前往換發本票時，均不願依抗告人實際
    負欠之金額記載，是本件債權人及實際債權金額尚有請求鈞
    院確認之必要。又抗告人前與債權人即第三人林千富已約定
    利息部分係以本金清償完畢日起，從頭追溯欠債始日起之利
    息，按週年利率2%計算，故請鈞院另就此部分輕判之。又抗
    告人曾向相對人提議願意每年還款新臺幣30萬元，惟未為相
    對人同意，為此，爰依法提起本件抗告等語。
三、經本院依形式上審核相對人於原審執以聲請裁定准予強制執
    行之系爭本票影本（見原審卷第8 頁），其形式上已經記載
    表明其為本票之文字、一定之金額、受款人、無條件擔任支
    付、付款地、發票人、發票年、月、日等事項，是並無不應
    准許之情形，原審據以為許可強制執行之裁定，於法即無不
    合。抗告人前揭抗辯事由縱係屬實，仍無足影響原審裁定之
    結果。且抗告人與相對人間縱有何實體上法律關係之爭執，
    亦應由抗告人另行提起訴訟，以資解決，並非本件非訟程序
    所得審究。從而，本件抗告，揆諸首揭法律規定及最高法院
    判例意旨，為無理由，應予駁回。
四、爰裁定如主文。
中    華    民    國    99    年    8     月    17    日
              民事第二庭  審判長法  官  劉克聖
                                法  官  高明德
                                法  官  張震武
上列正本證明與原本無異
本裁定除以適用法規顯有錯誤為理由，不得再抗告。如提起再抗
告，應於收受後10日內，向本院提出再抗告狀，並繳納再抗告費
新臺幣1,000 元。
中    華    民    國    99    年    8     月    17    日
                                書記官  顏伯儒

司法院資訊處製作；財團法人民間司法改革基金會備份。
